【裁判字號】    94,訴,1121
【裁判日期】    950630
【裁判案由】    違反槍砲彈藥刀械管制條例
【裁判全文】
臺灣屏東地方法院刑事判決              94年度訴字第1121號
公  訴  人  臺灣屏東地方法院檢察署檢察官
被      告  甲○○
選任辯護人  孔福平律師
上列被告因違反槍砲彈藥刀械管制條例案件，經檢察官提起公訴
（94年度偵字第5086號），本院判決如下：
    主  文
甲○○動產擔保交易之債務人，意圖不法之利益，將標的物出質
，致生損害於債權人，處有期徒刑月。又連續未經許可，製造
可發射子彈具有殺傷力之改造手槍，處有期徒刑年，併科罰金
新臺幣拾萬元，罰金如易服勞役，以佰元即新台幣玖佰元折算
壹日；扣案之如附表一編號一、二所示之物及如附表二編號三所
示之物均沒收。又連續未經許可，製造子彈未遂，處有期徒刑拾
月，併科罰金新臺幣伍萬元，罰金如易服勞役，以佰元即新臺
幣玖佰元折算壹日；扣案之如附表一編號三至六、如附表二編號
一至三所示之物均沒收。應執行有期徒刑肆年，併科罰金新臺幣
拾肆萬元，罰金如易服勞役，以佰元即新臺幣玖佰元折算壹日
；扣案之如附表一、附表二編號一至三所示之物均沒收。
    事  實
一、甲○○於民國93年7 月28日，以車牌號碼3L－9252號自用小
    客車1 台，向慶豐商業銀行股份有限公司（下稱慶豐銀行）
    設定動產抵押汽車貸款，為動產擔保交易之債務人，雙方約
    定貸款金額為新臺幣（下同）44萬元，自93年8 月28日起至
    96年7 月28日止，每月1 期繳納15,469元，共計36期，上開
    上客車需存放於甲○○之屏東縣新埤鄉○○村○○路46巷30
    號之住所；嗣於94年4 月15日慶豐銀行將前揭債權讓與朝欽
    實業股份有限公司（下稱朝欽公司）。詎甲○○竟意圖為自
    己不法利益，於支付5 期分期款後，於94年1 月28日起即未
    再繳納分期款，並於某日以10萬元之代價，將上開自小客車
    出質與屏東縣東港鎮某當舖，嗣經朝欽公司多次向甲○○催
    討均無所獲，亦無法占有動產抵押物即上開自小客車，致生
    損害於債權人朝欽公司。
二、甲○○因為中度智度合併被害妄想之精神症狀，因有遭他人
    陷害之妄想，而有精神耗弱之情狀，為此妄想下為保護自己
    ，明知未經主管機關許可，不得製造、持有槍砲彈藥刀械管
    制條例管制之違禁物，竟未經許可，分別基於製造可發射子
    彈具殺傷力之改造手槍及子彈之概括犯意，連續為下列之行
    為：
  (一)於不詳時間，在某模型店，購買仿GLOCK 廠27型半自動手槍
    之玩具槍1 枝（如附表1 編號1 所示）、仿BERETTA 廠84型
    半自動手槍之玩具手槍1 支（如附表1 編號2 所示）後，基
    於製造可發射子彈具殺傷力之改造手槍之概括犯意，(1)先於
    94年2 月間某日，在甲○○位於屏東縣新埤鄉○○村○○路
    46巷30號之住處，以其所有如附表2 編號3 所示之銼刀，將
    上開玩具槍之槍管內阻鐵磨平，以貫通槍管復進簧之方式，
    將上開如附表1 編號2 所示之玩具槍改造成可發射子彈具有
    殺傷力之手槍1 枝（含彈匣，槍枝管制編號0000000000號）
    ，並持有之；(2)再於94年3 月間，在其前揭住處，以如上述
    之方式，將上開如附表1 編號1 所示之玩具槍改造成可發射
    子彈具有殺傷力之手槍1 枝（含彈匣，槍枝管制編號
    0000000000號），並持有之。
  (二)另基於製造子彈之概括犯意，自94年2 月間起至同年3 月間
    止，利用如附表1 編號6 及附表2 編號1 至3 之工具及材料
    ，先將玩具子彈彈頭磨平，並填裝火藥，復於彈殼內加裝金
    屬彈丸之方式，連續製造子彈共23顆，惟上開改造子彈有因
    尚未填裝火藥及底火而未改造完成或因改造未完全，致無法
    擊發或可擊發惟發射動能極低，均不具殺傷力而未遂（情形
    詳如附表1 編號3 、4 所示），被告並自行於不詳時間試射
    ，餘留已擊發不具殺傷力之玩具金屬彈殼2 顆（詳如附表1
    編號5 所示）。
三、嗣於94年10月12日17時許，因甲○○經臺灣屏東地方法院檢
    察署檢察官發佈通緝經警移送至臺灣屏東地方法院檢察署時
    ，經法警執行職務，發覺甲○○持有並攜帶如附表1 編號1
    所示之物及如附表1 編號3 所示之改造子彈中之2 顆，遂由
    警員帶同甲○○至其上揭住處，並查扣如附表1 、2 所示之
    物（其中如附表1 編號3 之改造子彈3 顆已因鑑驗試射而滅
    失）。
四、案經朝欽公司告訴及屏東縣警察局移送臺灣屏東地方法院檢
    察署檢察官偵查起訴。
    理  由
一、違反動產擔保交易法部分
    上開犯罪事實一之部分，訊據被告甲○○坦承不諱，並有證
    人即告訴人朝欽公司之代理人鄭振茂於偵訊中證述明確，復
    有車輛動產抵押契約書、動產擔保交易動產抵押設定登記申
    請書、動產擔保交易動產抵押設定債權人變更登記申請書、
    債權移轉契約書、債權移轉證明書、汽車貸款契約各1 份（
    以上見94年度他字第329 號偵卷第4 頁至第12頁）、查訪照
    片4 幀、收當物品資料1 份、還款明細查詢表1 份（以上見
    94年度交查字第7 頁至第19頁）等附卷可參，是事證明確，
    被告此部分犯行堪以認定。
二、違反槍砲彈藥刀械管制條例部分
  (一)上開犯罪事實二之部分，業據被告甲○○於警詢、偵訊及本
    院審理時均坦承不諱，雖於本院行準備程序時否認有上開改
    造手槍之犯行，惟其於本院審理時亦以表示係因移送至法院
    時，因害怕而翻異前詞等語明確（見本院卷第130 頁背面）
    ，並有如附表1 所示之改造手槍、子彈、底火及如附表2 編
    號1 至3 所示之鋼珠、火藥、銼刀等物扣案足憑，而上開扣
    案之槍彈，經送內政部警政署刑事警察局委由屏東縣警察局
    刑事警察大隊鑑定結果認：
    (1)送鑑克拉克手槍1 枝（槍枝管制編號00000000000 號），
      認係由仿GLOCK 廠27型半自動手槍製造之槍枝換裝土造金
      屬槍管、復進簧改造而成之改造手槍，經檢視，槍身與滑
      套為金屬材質，機械性能良好，可擊發適用子彈，認具殺
      傷力（詳如附表1 編號1 所示）。
    (2)送鑑貝瑞塔手槍1 枝（槍枝管制編號0000000000號），認
      係由仿BERETTA 廠84型半自動手槍製造之槍枝換裝土造金
      屬槍管、復進簧桿而成之改造手槍，經檢視，槍身與滑套
      為金屬材質，機械性能良好，可擊發適用子彈，認具殺傷
      力。
    (3)送鑑子彈14顆，其中7 顆，認均係由玩具金屬彈殼加裝
      直徑約6.0MM 金屬彈丸組合而成，經檢視，不具火藥及底
      火，均非為完整之子彈，認均不具殺傷力；1 顆，認係
      由玩具金屬彈殼加裝直徑約8.0MM 金屬彈丸而成之改造子
      彈，經實際試射，雖可擊發，惟其發射動能甚微，認不具
      殺傷力；2 顆，認均係由玩具金屬彈殼加裝直徑約4.5
      MM金屬彈丸而成之改造子彈，經採樣1 顆試實，無法擊發
      ，認不具殺傷力；4 顆，認均係由玩具金屬彈殼加裝直
      徑約6.0MM 金屬彈丸而成之改造子彈，經採樣1 顆試射，
      雖可擊發，惟其發射動能甚微，認不具殺傷力。
    (4)送鑑空包彈9 顆，其中8 顆，認均係玩具金屬彈殼；
      1 顆，認係由玩具金屬彈殼加裝直徑約6.0MM 金屬彈丸組
      合而成，經檢視，不具火藥及底火，均非為完整之子彈，
      認均不具殺傷力。
    (5)送鑑已擊發彈殼2顆，認均係玩具金屬彈殼。
    (6)送鑑底火1包，認均係玩具底火片。
    此有內政部警政署刑事警察局94年11月3 日刑鑑字第094015
    9761號槍彈鑑定書1 份暨照片18幀在卷可按（見94年度偵字
    第5086號卷第40頁至第45頁），是被告上開犯行，甚屬明確
    。
  (二)辯護人雖以本件扣案如附表1 編號1 、2 所示之改造手槍未
    經實際試射為由，難認其具有殺傷力等語置辯，惟經本院函
    詢上開鑑定機關認本件係以「性能檢驗法」實際操作、檢驗
    槍枝之機械結構（槍身、滑套、槍管、撞針、擊錘、扳機等
    主要零件）及機械性能（進彈、上膛、閉鎖、擊發、退殼、
    拋殼等運作性能）是否完整、良好之方法，倘其結構完整且
    功能良好者，則認該槍枝可供擊發適用子彈，而認具有殺傷
    力，此有內政部警政署刑事警察局95年3 月9 日刑鑑字第
    0950012632號函附卷可參（見本院卷第90頁），而上開鑑定
    機關，係臺灣高等法院檢察署檢察長概括選任為「槍彈有無
    殺傷力之鑑定」鑑定機關，此有臺灣高等法院檢察署92年10
    月15日檢文允字第0921001322號函參照，又內政部警政署刑
    事警察局係國內專業之槍枝鑑定單位，頗具槍枝鑑定經驗，
    觀諸本案之鑑定方法及經過，堪稱詳盡，是其專業鑑定意見
    ，應足採信，本院審酌上情，認鑑定機關認定送鑑改造手槍
    具殺傷力之說明業已專業詳實，並無傳訊鑑定人之必要，附
    此敘明。
  (三)而被告為此部分犯行時之精神狀態，經本院將被告送請財團
    法人臺灣省立高雄仁愛之家附設慈惠醫院鑑定結果認：被告
    自國中時開始使用安非他命，之後出現聽幻覺及妄想症狀，
    覺得被人跟蹤、監視，有人要害他，故想拿槍對付，但也擔
    心錯傷別人；被告之智力屬中度智能不足，個性較乏控制力
    ，對自己感到不安，買槍及改造槍枝是為了保護自己以免被
    害，並拿槍對付要害他的人，但無法具體描述要害他的人為
    何，可能受被害妄想影響，其買槍及改造枝時之精神狀態，
    應達精神耗弱之程度等語，有該院95年4 月24日之精神鑑定
    書卷可按（本院卷第102 頁至107 頁），是本院審酌上情，
    認被告就其改造手槍及製造子彈等行為時，係受其妄想症狀
    所致，應達於精神耗弱之程度。綜上所述，本件事證明確，
    被告犯行堪以認定。
三、論罪及科刑：
  (一)就犯罪事實一部分，核被告甲○○所為，係犯動產擔保交易
    法第38條之罪；就犯罪事實二、(一)之部分，核其所為，係犯
    槍砲彈藥刀械管制條例第8 條第1 項之未經許可製造可發射
    子彈具有殺傷力之改造手槍罪；就犯罪事實二、(二)之部分，
    被告以其所有如附表1 編號6 及附表2 編號1 至3 所示之工
    具及材料，將玩具子彈彈頭磨平，並填裝火藥，復於彈殼內
    加裝金屬彈丸之方式，以改造子彈之行為，已屬著手製造具
    殺傷力改造子彈之行為，惟上開改造子彈有因尚未填裝火藥
    及底火而未改造完成或因改造未完全，致無法擊發或可擊發
    惟發射動能極低，均不具殺傷力，故被告未經許可製造子彈
    之行為尚屬未遂，是核其所為，係犯槍砲彈藥刀械管制條例
    第12條第12條第5 項、第1 項未遂罪。被告連續2 次製造可
    發射子彈具有殺傷力之改造手槍之行為及先後多次製造子彈
    未遂之行為，均時間緊接，所犯構成要件相同之罪名，顯係
    基於概括犯意反覆為之，皆為連續犯，均應依刑法第56 條
    之規定以一罪論，並加重其刑。其所犯上開三罪間，犯意各
    別，罪名不同，應分論併罰。被告未經許可製造子彈部分，
    已著手於製造子彈行為之實施而未遂，應依刑法第26條前段
    規定減輕其刑。再被告患有妄想型精神病，係精神耗弱之人
    ，已如前述，應依刑法第19條第2 項之規定減輕其刑。就被
    告犯製造改造可發射子彈具有殺傷力之改造手槍罪部分，因
    同時有1 項刑之加重事由及1 項減輕事由，依法先加後減之
    ；就被告犯製造子彈未遂罪部分，因同時有1 項刑之加重事
    由及2 項減輕事由，依法先加後減，並依法遞減之。
  (二)爰審酌被告以設定動產抵押之方式貸款，竟僅繳納5 期即為
    不法利益而將標的物出質，造成債權人之損失；復未經許可
    非法改造玩具手槍及子彈，其所改造之手槍已具有殺傷力，
    因手槍可於瞬間取人性命，影響所及，非僅危及他人之生命
    安全，並對社會治安之維護造成嚴重損害，所為危害社會秩
    序及人民生命財產安全甚鉅，惟念及被告未曾持前開手槍從
    事不法犯罪活動，又其所改造之子彈尚無殺傷力，且其係基
    於精神上之妄想症狀始為上開改造手槍及製造子彈之行為，
    其惡性非重，深感悔意等一切情狀，分別量處如主文所示之
    刑，併科罰金部分並均諭知易服勞役之折算標準；上開三罪
    並定應執行之刑，及罰金部分諭知易服勞役之折算標準。
  (三)沒收之諭知：
  (1)扣案如附表1 編號1 、2 所示之上開半自動手槍製造之改造
    手槍各1 枝，係槍砲彈藥刀械管制條例第4條 第1 項第1 款
    及第2 項所列物品，乃未經許可不得持有之違禁物，應依刑
    法第38條第1 項第1 款規定宣告沒收。
  (2)又扣案之不具殺傷力如附表1 編號3 所示之改造子彈共14顆
    ，經試射3 顆，其餘11顆，雖非違禁物，惟該子彈、彈頭屬
    被告製造子彈未遂犯行所得之物，仍應依刑法第38條第1 項
    第3 款規定予以沒收（其中經試射之3 顆既因鑑驗試射完畢
    而滅失，毋庸併宣告沒收）。
  (3)如附表1 編號4 所示之空包彈9 顆，為被告所有供犯罪預備
    所用之物，應依刑法第38條第1 項第2 款予以沒收。
  (4)如附表1 編號5 所示之已擊發之彈殼2 顆，因為玩具金屬彈
    殼，雖無殺傷力而非違禁物，惟仍為被告供犯罪所用之物，
    爰依刑法第38條第1 項第2 款宣告沒收。
  (5)另被告用以製造手槍及子彈之如附表1 編號6 及如附表2 編
    號1 至3 所示之材料及工具，係其所有，業據被告供述明確
    （見本院卷第132 頁），應依刑法第38條第1 項第2 款前段
    予以沒收之。
  (6)至如附表2 編號4 至6 所示之物，雖為被告甲○○所有之物
    ，然經被告供承上開物品並非其用以供本件犯罪所用在卷（
    見本院卷第132 頁），既無從證明係屬供其犯罪所用之物，
    爰均不另為沒收之諭知，併此敘明。
  (四)又辯護人以被告係於動產擔保交易法通緝到案後，在屏東地
    方法院檢察署（下稱屏東地檢署）時向法警自行取出所攜帶
    之仿克拉克之改造手槍1 枝及改造子彈2 顆，應符合自首要
    件請求減輕其刑等語置辯，惟查，被告係因違反動產擔保交
    易法經屏東地檢署發佈通緝，經屏東縣警察局查獲並移送至
    屏東地檢署時，為法警執行搜身勤務時，發覺被告攜帶仿克
    拉克改造手槍1 枝及改造子彈2 顆，其後經檢察官諭知交由
    屏東縣警察局刑警大隊將被告帶回追查槍彈來源，業據被告
    於本院審理時供稱：「因為法警叫我把所有的東西拿出來，
    我就全部拿出來。」等語在卷（見本院卷第131 頁背面），
    復核與卷附之承辦檢察官就上情說明之簽呈1 紙及執行職務
    之地檢署法警徐壽延之職務報告1 紙相符（見94年度偵字第
    5086 號 卷第19頁、第20頁），是被告係因為通緝到案，本
    已就其違反動產擔保交易法之犯行已為有權偵查機關所知悉
    ，而被告所攜帶之改造手槍、子彈，縱其在屏東地檢署係自
    行取出，亦因本有執行搜索違禁物及保管危險物品職權之法
    警命其取出身上之物後，被告始拿出槍、彈，故與自首之要
    件應屬有間，尚難爰引自首之規定予以減輕其刑，併此敘明
    。
據上論斷，應依刑事訴訟法第299 條第1 項前段，動產擔保交易
法第38條，槍砲彈藥刀械管制條例第8 條第1 項、槍砲彈藥刀械
管制條例第12條第5 項、第1 項，刑法第11條前段、第26條前段
、第19條第2 項、第42條第2 項前段、第3 項、第38條第1 項第
1款 、第2 款、第51條第5 款、第7 款，罰金罰鍰提高標準條例
第2 條，現行法規所定貨幣單位折算新臺幣條例第2 條，判決如
主文。
本案經檢察官鄭伊鈞到庭執行職務
中    華    民    國    95    年    6     月    30    日
                  刑事第二庭    審判長法  官  羅森德
                                      法  官  陳松檀
                                      法  官  陳海寧
以上正本證明與原本無異。
如不服本判決應於收受本判決送達後10日內向本院提出上訴書狀
，其未敘述上訴理由者，並得於提起上訴後10日內向本院補提理
由書狀（均須按他造當事人之人數附繕本）「切勿逕送上級法院
」
中    華    民    國    95    年    7     月    3     日
                                      書記官  劉淑蓉
附表1：
┌──┬───────┬──┬────┬────────────┬────┬───────┐
│編號│ 扣 案 物 品  │數量│查獲地點│    鑑  定  結  果      │鑑定書證│  備      註  │
├──┼───────┼──┼────┼────────────┼────┼───────┤
│ 1  │仿克拉克手槍（│1 枝│臺灣屏東│經鑑定認係由仿GLOCK 廠27│內政部警│係為違禁物，應│
│    │含彈匣1 個）  │    │地方法院│型半自動手槍製造之槍枝換│政署刑事│依刑法第38條第│
│    │【槍枝管制編號│    │檢察署  │裝土造金屬槍管、復進簧改│警察局94│1 項第1 款規定│
│    │0000000000】  │    │        │造而成之改造手槍，經檢視│年11 月3│宣告沒收。    │
│    │              │    │        │，槍身與滑套為金屬材質，│日刑鑑字│              │
│    │              │    │        │機械性能良好，可擊發適用│第094015│              │
│    │              │    │        │子彈，認具殺傷力        │9761號槍│              │
├──┼───────┼──┼────┼────────────┤彈鑑定書├───────┤
│ 2  │仿貝瑞塔改造手│1 枝│被告住處│經鑑定認係由仿BERETTA 廠│（均見94│係為違禁物，應│
│    │槍（含彈匣1 個│    │        │84型半自動手槍製造之槍枝│年度偵字│依刑法第38條第│
│    │）【槍枝管制編│    │        │換裝土造金屬槍管、復進簧│第5086號│1 項第1 款規定│
│    │號0000000000】│    │        │改造而成之改造手槍，經檢│卷第40頁│宣告沒收。    │
│    │              │    │        │視，槍身與滑套為金屬材質│至第45頁│              │
│    │              │    │        │，機械性能良好，可擊發適│）      │              │
│    │              │    │        │用子彈，認具殺傷力      │        │              │
├──┼───────┼──┼────┼────────────┤        ├───────┤
│ 3  │改造子彈      │14顆│2 顆與編│經鑑定認：              │        │經試射3 顆，其│
│    │              │    │號1 共同│(1)其中7 顆，均係由玩具金│        │餘11顆，雖非違│
│    │              │    │查獲於臺│  屬彈殼加裝直徑約6.0MM │        │禁物，惟該子彈│
│    │              │    │灣屏東地│  金屬彈丸組合而成，經檢│        │、彈頭屬被告製│
│    │              │    │方法院檢│  視，不具火藥及底火，均│        │造子彈未遂犯行│
│    │              │    │察署其餘│  非為完整之子彈，認均不│        │所得之物，仍應│
│    │              │    │12顆查獲│  具殺傷力；            │        │依刑法第38條第│
│    │              │    │於被告住│(2)其中1 顆，係由玩具金屬│        │1 項第3 款規定│
│    │              │    │處      │  彈殼加裝直徑約8.0MM 金│        │予以沒收（其中│
│    │              │    │        │  屬彈丸而成之改造子彈，│        │經試射之3 顆既│
│    │              │    │        │  經實際試射，雖可擊發，│        │因鑑驗試射完畢│
│    │              │    │        │  惟其發射動能甚微，認不│        │而滅失，毋庸併│
│    │              │    │        │  具殺傷力；            │        │宣告沒收）。  │
│    │              │    │        │(3)其中2 顆，均係由玩具金│        │              │
│    │              │    │        │  屬彈殼加裝直徑約4.5MM │        │★扣押物品目錄│
│    │              │    │        │  金屬彈丸而成之改造子彈│        │  表誤載總數為│
│    │              │    │        │  ，經採樣1 顆試射，無法│        │  12顆        │
│    │              │    │        │  擊發，認不具殺傷力；  │        │              │
│    │              │    │        │(4)其中4 顆，認均係由玩具│        │              │
│    │              │    │        │  金屬彈殼加裝直徑約    │        │              │
│    │              │    │        │  6.0MM 金屬彈丸而成之改│        │              │
│    │              │    │        │  造子彈，經採樣1 顆試射│        │              │
│    │              │    │        │  ，惟其發射動能甚微，認│        │              │
│    │              │    │        │  不具殺傷力。          │        │              │
├──┼───────┼──┼────┼────────────┤        ├───────┤
│ 4  │空包彈        │9顆 │被告住處│經鑑定認：              │        │為被告所有供犯│
│    │              │    │        │(1)其中8 顆，認均係玩具金│        │罪預備所用之物│
│    │              │    │        │  屬彈殼；              │        │，應依刑法第38│
│    │              │    │        │(2)餘1 顆，認係由玩具金屬│        │條第1 項第2 款│
│    │              │    │        │  彈殼加裝直徑約6.0MM 金│        │後段予以宣告沒│
│    │              │    │        │  屬彈丸組合而成，經檢視│        │收。          │
│    │              │    │        │  ，不具火藥及底火，均非│        │              │
│    │              │    │        │  為完整之子彈，認均不具│        │              │
│    │              │    │        │  殺傷力。              │        │              │
├──┼───────┼──┼────┼────────────┤        ├───────┤
│ 5  │已擊發子彈    │2 顆│同上    │經鑑定認均係玩具金屬彈殼│        │雖無殺傷力而非│
│    │              │    │        │。                      │        │違禁物，惟仍為│
│    │              │    │        │                        │        │被告供犯罪所用│
│    │              │    │        │                        │        │之物，爰依刑法│
│    │              │    │        │                        │        │第38 條 第1 項│
│    │              │    │        │                        │        │第2款 宣告沒收│
│    │              │    │        │                        │        │。            │
├──┼───────┼──┼────┼────────────┤        ├───────┤
│ 6  │底火          │1 包│同上    │經鑑定認均係玩具底火片  │        │為被告所有供犯│
│    │              │ (84│        │                        │        │罪所用之材料，│
│    │              │個) │        │                        │        │爰依刑法第38條│
│    │              │    │        │                        │        │第1 項第2 款予│
│    │              │    │        │                        │        │以宣告沒收。  │
└──┴───────┴──┴────┴────────────┴────┴───────┘
附表2
┌──┬─────────┬───┬────┬────────────────┐
│編號│  物  品  名  稱  │數量  │查扣地點│備                   註         │
├──┼─────────┼───┼────┼────────────────┤
│ 1  │鋼珠              │170 粒│被告住處│為被告所有供犯罪所用之材料，爰依│
│    │                  │      │        │刑法第38條第1 項第2 款予以宣告沒│
│    │                  │      │        │收。                            │
├──┼─────────┼───┼────┼────────────────┤
│ 2  │黑色火藥          │1包(毛│同上    │為被告所有供犯罪所用之材料，爰依│
│    │                  │重22.5│        │刑法第38條第1 項第2 款予以宣告沒│
│    │                  │公克) │        │收。                            │
├──┼─────────┼───┼────┼────────────────┤
│ 3  │銼刀              │11支  │同上    │經被告自承為其改造手槍、製造子彈│
│    │                  │      │        │所用，爰依刑法第38條第1 項第2 款│
│    │                  │      │        │宣告沒收。                      │
│    │                  │      │        │★扣押物品目錄表誤載為1支       │
├──┼─────────┼───┼────┼────────────────┤
│ 4  │鑽頭              │3支   │同上    │雖為被告甲○○所有之物，然與本件│
├──┼─────────┼───┼────┤犯罪無關，爰均不另為沒收之諭知。│
│ 5  │固定座            │1台   │同上    │                                │
├──┼─────────┼───┼────┤                                │
│ 6  │六角扳手          │7支   │同上    │                                │
├──┼─────────┼───┼────┤                                │
│ 7  │砂輪機（雕刻機）  │1支   │同上    │                                │
├──┼─────────┼───┼────┤                                │
│ 8  │游標卡尺          │1支   │同上    │                                │
└──┴─────────┴───┴────┴────────────────┘
附錄法條：
動產擔保交易法第38條
 (處分標的物之處罰)
動產擔保交易之債務人，意圖不法之利益，將標的物遷移、出賣
、出質、移轉、抵押或為其他處分，致生損害於債權人者，處3
年以下有期徒刑、拘役或科或併科6000元以下之罰金。
槍砲彈藥刀械管制條例第8條第1項：
未經許可，製造、販賣或運輸鋼筆槍、瓦斯槍、麻醉槍、獵槍、
空氣槍或第4 條第1 項第1 款所定其他可發射金屬或子彈具有殺
傷力之各式槍砲者，處無期徒刑或5 年以上有期徒刑，併科新臺
幣1 千萬元以下罰金。
槍砲彈藥刀械管制條例第12條：
未經許可，製造、販賣或運輸子彈者，處 1 年以上 7 年以下有
期徒刑，併科新台幣 500 萬元以下罰金。
未經許可，轉讓、出租或出借子彈者，處 6 月以上 5 年以下有
期徒刑，併科新台幣 300 萬元以下罰金。
意圖供自己或他人犯罪之用，而犯前二項之罪者，處 3 年以上
10 年以下有期徒刑，併科新台幣 700 萬元以下罰金。
未經許可，持有、寄藏或意圖販賣而陳列子彈者，處 5 年以下有
期徒刑，併科新台幣 300 萬元以下罰金。
第 1 項至第 3 項之未遂犯罰之。


司法院資訊處製作；財團法人民間司法改革基金會備份。
